# 代理人费用

提问人：hebirong0415 时间：2023-03-11 11:24:39
公司聘请个人向客户销售产品，与个人定下固定销售价，个人介绍客户成功，公司与客户签订订单收取货款，并将客户合同高出公司与个人销价的部分支付给个人，通常高于5%，这个费用是否属于合同取得成本，转入销售费用还是营业成本，是否受5%限额扣额限制

回答人：chenyiwei
支付给个人的介绍费实质属于佣金，会计上作为合同取得成本处理，计入销售费用。
税前扣除问题建议咨询税务专业人士。个人理解应受限于5%的扣除比例。